臺灣屏東地方法院民事判決
111年度屏簡字第453號
原      告  花旗(台灣)商業銀行股份有限公司


法定代理人  莫兆鴻  


訴訟代理人  陳正欽  
            吳佳融律師
被      告  許源吉  
上列當事人間請求返還信用卡消費款事件，經臺灣臺北地方法院
臺北簡易庭以111年度北簡字第8031號裁定移轉管轄前來，本院
於民國111年10月19日言詞辯論終結，判決如下：
    主      文
被告應給付原告新臺幣202,940元，及自民國98年1月11日起至清
償日止，按週年利率百分之8計算之利息。
訴訟費用由被告負擔。
本判決得假執行，但被告如以新臺幣202,940元為原告預供擔保
，得免為假執行。
    事實及理由
一、原告主張：被告前向原告申請信用卡使用，依約被告得於原
    告之特約商店記帳消費，且應按月向原告清償，如屆期未清
    償則按週年利率17.49％計算利息及依約繳納違約金，嗣被告
    於民國95年11月10日項原告依中華民國銀行公會會員辦理消
    費金融按見無擔保債務協商機制規定申請協商，並協議被告
    應自95年12月起分84期、利率8％計算，每月清償新臺幣（下
    同）19,194元，並依各債權銀行債權金額比例清償債務，嗣
    被告自109年6月10日即未如期繳款，尚積欠本金202,940元
    ，依契約約定，所有債務視為全部到期，復觀兩造間協議出
    第3條雖有約定，被告倘未依協議書清償，各債務即回復依
    各債權銀行原契約辦理，惟原告就請求金額部分，仍同意按
    協債務協商較有利於被告之條件請求本金及利息等語，並聲
    明：如主文第一項所示。
二、被告則以：伊確實應該還原告卡債沒錯，當時有與原告約定
    每月償還300至500元不等，但伊已屆79歲，無法再做回收工
    作，希望可以每月還款300元等語。
三、查原告所主張之事實，業據其提出協議書、無擔保債務還款
    計畫、被告帳務資料、受償明細表、信用卡約定條款、債權
    計算書等件為證（見北簡卷第17至28頁；本院卷第27至29頁
    ），經本院核對無訛，且被告到庭亦陳稱：伊同意給付，且
    對於原告請求之信用卡消費金額不爭執等語（見本院卷的33
    頁），堪信為真實。又按債務人無為一部清償之權利。但法
    院得斟酌債務人之境況，許其於無甚害於債權人利益之相當
    期限內，分期給付，或緩期清償，民法第318條第1項固定有
    明文，惟該條項但書之規定，不過認法院有斟酌債務人境況
    ，許其分期給付或緩期清償之職權，非認債務人有要求分期
    給付或緩期清償之權利，被告雖請求分期給付，然依前揭法
    律規定，僅於例外時，始得由法院斟酌之，且法院斟酌是否
    准許被告分期給付之時，應注意兼顧債權人之利益。本件被
    告雖自陳現從事回收工作，每月收入僅有回收所得及國民年
    等語（見本院卷第34頁），然原告本件信用卡之本金及利息
    係於被告依協商結果而未履行後，依較有利被告之內容而為
    請求（即逕依協商條件請求，非回復原契約約定），且原告
    明確同意被告所提分期清償之條件，是被告請求分期給付，
    尚難逕予准許。
四、本件係就民事訴訟法第427條第1項訴訟適用簡易程序所為被
    告敗訴判決，依同法第389條第1項第3款規定，應依職權宣
    告假執行。並依同法第392條第2項規定，依職權宣告被告於
    預供擔保後，得免為假執行。
五、訴訟費用負擔依據：民事訴訟法第78條。
中　　華　　民　　國　　111 　年　　11　　月　　 2　　日
                  屏東簡易庭  法  官  彭聖芳
正本係照原本作成。
如對判決上訴，須於判決送達後20日內向本院提出上訴狀，其未
表明上訴理由者，應於提出上訴後20日內向本院補提理由書狀（
均須按他造當事人之人數附繕本）。如委任律師提起上訴者，應
一併繳納上訴審裁判費。
中　　華　　民　　國　　111 　年　　11　　月　　 2　　日
　　                        　書記官　謝鎮光